【裁判字號】    92,台上,1043
【裁判日期】    920306
【裁判案由】    強盜
【裁判全文】
最高法院刑事判決                              九十二年度台上字第一０四三號
    上  訴  人  甲○○
右上訴人因強盜案件，不服台灣高等法院中華民國九十一年十月二十九日第二審判決
（九十一年度上訴字第二六七八號，起訴案號：台灣板橋地方法院檢察署九十年度偵
字第一００００、一六四九八號），提起上訴，本院判決如左：
    主  文
上訴駁回。
    理  由
按刑事訴訟法第三百七十七條規定，上訴於第三審法院，非以判決違背法令為理由，
不得為之。是提起第三審上訴，應以原判決違背法令為理由，係屬法定要件。如果上
訴理由狀並未依據卷內訴訟資料，具體指摘原判決不適用何種法則或如何適用不當，
或所指摘原判決違法情事，顯與法律規定得為第三審上訴理由之違法情形，不相適合
時，均應認其上訴為違背法律上之程式，予以駁回。本件原判決綜合調查證據之結果
，認上訴人甲○○牽連犯有刑法第三百二十八條第四項第一項意圖為自己不法之所有
，以強暴至使不能抗拒，而取他人之物未遂罪及同法第二百七十七條第一項傷害人之
身體罪之事實，因而撤銷第一審之科刑判決，改判仍論上訴人以上開罪名，從一重之
前罪處斷，並以上訴人為未遂犯，依刑法第二十六條前段規定，減輕其刑後，量處有
期徒刑年陸月，已詳認定犯罪事實之依據及憑以認定之理由，並對上訴人否認犯
罪之辯詞，如何不足採信，均已依據卷內資料予以指駁及說明。按事實之認定及證據
之取捨，乃屬事實審法院之職權，合法調查所得證據，何者為可採，事實審法院本得
參酌其他相關證據為自由之判斷，苟無違反經驗法則或論理法則，自難指為違法。原
判決依憑上訴人於警訊時之自白，被害人廖阿蘭及證人吳阿祝於警訊及偵審時之指訴
及供證，如原判決理由二、(二)所列各項證據，及其他調查證據之結果，認定上訴人確
有本件強盜罪犯行，摒棄不採上訴人於第一審及原審訊問時所為有利之辯詞，及法務
部調查局測謊鑑定報告，經核其證據之取捨及證明力之判斷於法均無不合。上訴意旨
仍執陳詞，謂依據法務部調查局測謊鑑定報告，原判決之認定有違證據法則，上訴人
經廖阿蘭同意進入其住宅進行交易，廖阿蘭傷勢及所戴金錶掉落地上係因雙方爭吵拉
扯所致，上訴人未施強暴、脅迫，至使其不能抗拒，亦無不法所有意圖，原審調查未
盡等語，係就原判決理由二已詳為論斷與說明之事項，再事爭執，顯與法定上訴第三
審之形式要件不符，其上訴違背法律上之程式，應予駁回。
據上論結，應依刑事訴訟法第三百九十五條前段，判決如主文。
中      華      民      國    九十二    年      三      月      六      日
                              最高法院刑事第五庭
                                  審判長法官  謝  家  鶴
                                        法官  洪  文  章
                                        法官  花  滿  堂
                                        法官  陳  世  淙
                                        法官  洪  佳  濱
      右正本證明與原本無異
                                              書  記  官
中      華      民      國    九十二    年      三      月     十九     日


司法院資訊處製作；財團法人民間司法改革基金會備份。
